【裁判字號】    98,上易,1643
【裁判日期】    981104
【裁判案由】    竊盜等
【裁判全文】
臺灣高等法院臺中分院刑事判決        98年度上易字第1643號
上  訴  人
即  被  告  甲○○
上列上訴人因竊盜等案件，不服臺灣臺中地方法院98年度訴字第
1352號，中華民國98年8 月24日第一審判決（起訴案號：臺灣臺
中地方法院檢察署98年度偵字第4902號），提起上訴，本院判決
如下：
    主  文
上訴駁回。
    理  由
一、依刑事訴訟法第350條、第361條、第362條、第367條規定，
    不服地方法院之第一審判決而上訴者，須提出上訴書狀，並
    應敘明具體理由，為上訴必備之程式；其所提出之書狀未敘
    述上訴理由，或僅曾以言詞陳述上訴理由者，均應於上述期
    間屆滿後20日內補提理由書於第一審法院。第一審法院經形
    式審查，認逾期未補提上訴理由者，應定期間先命補正；逾
    期未補正者，為上訴不合法律上之程式，應以裁定駁回。倘
    已提出上訴理由，但所提非屬具體理由者，則由第二審法院
    以上訴不合法律上之程式，判決駁回。而所謂「具體理由」
    ，必係依據卷內既有訴訟資料或提出新事證，指摘或表明第
    一審判決有何採證認事、用法或量刑等足以影響判決本旨之
    不當或違法，而構成應予撤銷之具體事由，始克當之（例如
    ：依憑證據法則具體指出所採證據何以不具證據能力，或依
    憑卷證資料，明確指出所為證據證明力之判斷如何違背經驗
    、論理法則）；倘僅泛言原判決認定事實錯誤、違背法令、
    量刑失之過重過輕微，而未依上揭意旨指出具體事由，或形
    式上雖已指出具體事由，然該事由縱使屬實，亦不足以認為
    原判決有何不當或違法者（例如：對不具有調查必要性之證
    據，法院未依聲請調查亦未說明理由，或援用證據不當，但
    除去該證據仍應為同一事實之認定），皆難謂係具體理由，
    俾與第二審上訴制度旨在請求第二審法院撤銷、變更第一審
    不當或違法之判決，以實現個案救濟之立法目的相契合，並
    節制濫行上訴（最高法院97年度台上字第892 號判決參照）
    。又第二審法院認為上訴書狀未敘述理由，依刑事訴訟法第
    367 條但書規定，始應定期間命其補正。如認上訴書狀已敘
    述理由，但其理由非屬具體，其所為上訴，即不符上訴之法
    定要件，自得逕行判決駁回，無定期命補正問題（最高法院
    97年度台上字第3599號判決參照）。
二、本件上訴人即被告（下稱被告）甲○○經原審以2次竊盜罪
    、加重竊盜罪、強制罪，分別判處有期徒刑3月、3月、8月
    、10月。被告甲○○上訴意旨略以：依判決書犯罪事實一所
    載，該案件並無被害者出面指控，純為被告之自白，何以以
    竊盜罪論處。又依判決書犯罪事實三所載，該案經判決為共
    同犯罪，何以被告之量刑判處比同案被告為重云云。
三、經查：按證據之取捨及證據證明力如何，均屬事實審法院得
    自由裁量、判斷之職權，茍其此項裁量、判斷，並不悖乎通
    常一般之人日常生活經驗之定則或論理法則，又於判決內論
    敘其何以作此判斷之心證理由者，即不得任意指摘其為違法
    。而認定犯罪事實所憑之證據，並不以直接證據為限，間接
    證據亦包括在內，審理事實之法院綜合卷內之直接、間接證
    據，本於推理作用，於通常一般之人均不致有所懷疑，得確
    信其為真實之程度者，即得據之為有罪之認定。本件原審以
    被告之自白、共同被告陳忠隆於警詢、偵訊及原審之供述，
    與被害人丁○○、丙○○於警詢時證述失竊情節大致相符，
    復有丁○○、丙○○出具之贓物認領保管單、查獲照片在卷
    可稽，認定被告甲○○確有原判決犯罪事實一之（一）至（
    三）竊盜犯行，經核均無不合。被告上訴意旨認原審僅以其
    自白認定犯罪事實云云，惟原判決理由載明併審酌共同被告
    陳忠隆於警詢、偵訊及原審之供述，及被害人丁○○、丙○○於警詢時證述失竊情節大致相符，復有贓物認領保管單、
    查獲照片等證在卷可稽，而認定被告甲○○確有該犯罪事實
    乙情，是揆諸上開說明，自難謂被告已敘明具體理由。次按
    關於刑之量定，係實體法上賦予法院得為自由裁量之事項，
    倘其未有逾越法律所規定之範圍，或濫用其權限，即不得任
    意指摘為違法（最高法院75年度台上字第70 33號判例意旨
    參考）。且在同一犯罪事實與情節，如別無其他加重或減輕
    之原因，下級審量定之刑，亦無過重或失輕之不當情形，則
    上級審法院對下級審法院之職權行使，原則上應予尊重（最
    高法院85年度台上字第2446號判決意旨參考）。本件原判決
    於量刑時，已依刑法第57條之規定，審酌被告甲○○素行不
    良、一再行竊，再考其等各該行竊、強制犯行之方法、手段
    ，其與共同被告陳忠隆強制犯行係持西瓜刀為之，稍有不慎
    ，足使被害人受有重傷，復亦毆打被害人，行為絕非可取，
    再考其對被害人所致之危害，及犯後態度等一切情狀，又被
    害人乙○○於原審審理時當庭表示被告年紀尚輕，請予從輕
    發落等一切情狀，予以綜合考量後，分別科刑如上所述，並
    定應執行刑2年8月，既已依刑法第57條各款之規定予以審酌
    ，且未逾越法定刑度，亦未濫用自由裁量之權限，刑度亦屬
    妥適，核無不當或違法之情形。又原判決就被告甲○○與共
    同被告陳忠隆共同犯強制罪部分，均判處有期徒刑1年10月
    ，被告甲○○上訴意旨謂其量刑較共同被告為重云云，顯有
    誤會。綜上，被告之上訴理由，並未依法指摘或表明第一審
    判決有何採證認事、用法或量刑等足以影響判決本旨之不當
    或違法，而構成應予撤銷之具體事由，是被告既未依據卷內
    既有訴訟資料或提出新事證，具體指摘或表明原判決關於認
    定事實、適用法律或量刑有何足以影響判決本旨而構成應予
    撤銷之違法或不當之具體事由。揆諸首揭說明，難認其已具
    體表明上訴理由，其上訴顯不合於法定要件，爰不經言詞辯
    論逕予駁回。
四、據上論斷，應依刑事訴訟法第367條前段、第372條，判決如
    主文。
中    華    民    國    98    年    11    月    4    日
            刑事第七庭    審判長法  官  林  榮  龍
                                法  官  江  錫  麟
                                法  官  張  惠  立
上列正本證明與原本無異。
不得上訴。
                                書記官  陳  慈  傳
中    華    民    國    98    年    11    月    4    日


司法院資訊處製作；財團法人民間司法改革基金會備份。
